# 法人独资公司分立报表编制

提问人：tingfengx 时间：2013-08-21 07:09:29
甲公司计划将部分优质资产分立设立新公司乙，全部债务由分立后的甲承担，并经全部债权人同意， 假设分立前，甲 资产 部分优质资产 5 ，其他 5 ， 负债 7 ，资本 3 ， 分立后，乙资产 5 ，资本 1 （计划），那么差额怎么处理，记入资本公积吗？ 甲的差额记入什么科目？

回答人：chenyiwei
1 、新设企业接受投入资产的入账价值高于其实收资本的部分计入“资本公积——股本溢价”。 2 、原企业按照划出净资产的账面价值减少净资产，其中按照减资方案减少确定金额的实收资本，其余部分调整资本公积，资本公积不足冲减的，依次冲减盈余公积和未分配利润。